【裁判字號】    98,交聲,1645
【裁判日期】    980630
【裁判案由】    交管條例聲異
【裁判全文】
臺灣板橋地方法院交通事件裁定        98年度交聲字第1645號
原處分機關  交通部公路總局臺北區監理所
受處分人即
異  議  人  甲○○
上列受處分人即異議人因不服交通部公路總局臺北區監理所於民
國98年6 月12日所為北監自裁字第40-C00000000號違反道路交通
管理事件裁決書所為處分，經聲明異議，本院裁定如下：
    主  文
異議駁回。
    理  由
一、原處分略以：受處分人即異議人甲○○所有之車牌號碼4060
    -DC 號自用一般小客車，於民國98年5 月9 日上午11時33分
    許，停放於臺北縣樹林市○○街，因「在禁止臨時停車處所
    停車（紅線停車）」之違規，經臺北縣政府警察局樹林分局
    員警逕行舉發，爰依道路交通管理處罰條例第56條第1 項第
    1 款之規定處罰鍰新臺幣（下同）900 元。
二、異議意旨略以：伊於上開違規地點蒐證，發現尚有其他車輛
    亦有紅線停車之違規，甚至長期停放於該處，異議人遭舉發
    當日並非唯一違規車輛，員警卻未對其他車輛進行舉發，標
    準不一，難令人甘服，爰聲明異議云云。
三、按線條以實線或虛線標繪於路面或緣石上，用以管制交通者
    ，原則上區分如下：…（五）紅實線：設於路側，用以禁止
    臨時停車。」；又汽車駕駛人停車時，在禁止臨時停車處所
    停車者，處新臺幣600 元以上1,200 元以下罰鍰，道路交通
    標誌標線號誌設置規則第149 條第1 項第1 款第5 目及道路
    交通管理處罰條例第56條第1 項第1 款分別定有明文。
四、異議人於98年6 月12日收受本案原處分機關裁決書，於同日
    向原處分單位提出聲明異議狀，陳明原處分機關舉發標準不
    一，未對其他違規車輛裁罰，顯然其意在對上開裁決內容聲
    明不服，故異議人雖因不諳法律，致誤向原處分機關提出上
    開聲明異議狀，仍應視為係向本院提出聲明異議，故認其聲
    明異議未逾期，合先敘明。
五、查受處分人即異議人甲○○所有之車牌號碼4060-DC 號自用
    一般小客車，於前揭時地，因「在禁止臨時停車處所停車（
    紅線停車）」之違規，經臺北縣政府警察局樹林分局員警逕
    行舉發，為異議人所不否認，並有臺北縣政府警察局北縣警
    交大字第C00000000 號舉發違反道路交通管理事件通知單1
    紙在卷可稽，異議人確有在紅線停車之違規事實，洵堪認定
    。異議人雖以前揭員警舉發標準不一，未舉發其他違規車輛
    等情詞置辯，然行政機關為行政行為，非有正當理由，不得
    為差別待遇，固為行政程序法第5 條所揭示之平等原則，亦
    為行政法上重要之一般法律原則，惟主張平等原則之基礎事
    實應為合法，即處分相對人不得要求行政機關為不法行政行
    為之平等，縱然該處有其他違規停車情事而未為員警所舉發
    ，此為警員對其他違規車輛是是否事後依法另行舉發或有無
    違法迴護之情事，然非得據以異議人上揭違規行為之免責事
    由，且不影響異議人確有上開違規行為之認定，故異議人上
    揭主張，尚難採信。原處分機關爰依道路交通管理處罰條例
    第56條第1 項第1 款規定裁處罰鍰900 元，核無違誤，異議
    人之異議為無理由，應予駁回。
據上論斷，應依道路交通案件處理辦法第19條，裁定如主文。
中    華    民    國    98    年    6     月    30    日
                      交通法庭  法  官  俞秀美
上列正本證明與原本無異。
如不服本裁定，應於裁定送達後五日內敘明抗告理由，向本院提
出抗告狀。
                                書記官  謝怡貞
中    華    民    國    98    年    6     月    30    日


司法院資訊處製作；財團法人民間司法改革基金會備份。
